臺灣臺北地方法院民事裁定　　　　　　　　94年度監字第42號
聲　請　人　乙○○
上列聲請人聲請指定禁治產人甲○○之監護人事件，本院裁定如
下：
    主      文
指定聲請人乙○○（男、民國○○年○ 月○○日生、身分證統一編號
：Ｚ000000000號）為禁治產人甲○○（男、民國○ 年○○月○○日生
、身分證統一編號：Ｚ000000000號、籍設台北縣新店市○○路○
段73號）之監護人。
聲請費用由聲請人負擔。
    理  　　由
一、本件聲請意旨略以：聲請人之父甲○○已經鈞院於民國（下
    同）93年12月29日以93年度禁字第262 號裁定宣告為禁治產
    人，因禁治產人甲○○無法定監護人，且無法定親屬會議會
    員，在台親人僅有聲請人一人，為此聲請指定聲請人為禁治
    產人甲○○之監護人等語。
二、按禁治產人之監護人，依左列順序定之：一配偶。二父母。
    三與禁治產人同居之祖父母。四家長。五後死之父或母以遺
    囑指定之人。不能依前項規定定其監護人時，由法院徵求親
    屬會議之意見選定之。民法第1111條定有明文。次按親屬會
    議以會員五人組織之，親屬會議會員，應就禁治產人之左列
    親屬與順序定之：一直系血親尊親屬。二三親等內旁系親血
    尊親屬。三四親等內之同輩血親。前項同一順序之人，以親
    等近者為先，親者同者，以同居親屬為先，無同居親屬，以
    年長者為先。同法第1130條、第1131條分別定有明文。復按
    無民法第1131條規定之親屬，或親屬不足法定人數時，法院
    得因當事人、法定代理人或其他利害關係人等有召集權人之
    聲請，於其他親屬中指定之。親屬會議不能召開或召開有困
    難時，依法應經親屬會議處理之事項，由有召集權人聲請法
    院處理之。親屬會議經召開而不為或不能決議時，亦同。此
    觀同法第1132條規定自明。
三、查聲請人主張其父親甲○○經法院宣告為禁治產人，而禁治
    產人甲○○並無法定監護人，亦無法定親屬會議會員，在台
    親人僅有聲請人一人等事實，業據其提出戶籍謄本、戶口名
    簿、本院93年度禁字第262 號民事裁定等件為證，並經本院
    調閱93年度禁字第262 號卷、94年度間字第20號卷查明無誤
    ，應堪信為真實。依上開規定，禁治產人甲○○既無法定監
    護人，亦無法定親屬會議會員，在台親人僅聲請人一人，法
    院更無從指定禁治產人甲○○之親屬會議會員，是則聲請人
    聲請本院選任禁治產人甲○○之監護人，洵屬合法有據。本
    院審酌聲請人為禁治產人甲○○之子，任職全國不動產新和
    加盟店，月薪新台幣四萬元，並支付禁治產人甲○○之看護
    費用及醫療費用，有在職證明書、名片、繳費收據等件在卷
    足憑，堪適任為禁治產人甲○○之監護人，爰指定聲請人為
    禁治產人甲○○之監護人。
四、依非訟事件法第8條第1項前段裁定如主文。
中　　華　　民　　國　　94　　年　　5 　　月　　2 　　日
                  家事庭法  官  張競文
以上正本係照原本作成。
如對本裁定抗告，須於裁定送達後10日之不變期間內，向本院提
出抗告狀，並繳納抗告費。
中　　華　　民　　國　　94　　年　　5 　　月　　2 　　日
                        書記官　巫玉媛
